ACORDAO-COMPLETO-2359507

ACÓRDÃO DE RELAÇÃO

ACÓRDÃO DE RELAÇÃO 4948/2019 ATA 22/2019 - PRIMEIRA CÂMARA

Acórdão 4948/2019-TCU-Primeira Câmara
Os Ministros do Tribunal de Contas da União, reunidos em Sessão de 1ª Câmara, ACORDAM, por unanimidade, com fundamento nos arts. 1º, inciso V, e 39, inciso I, da Lei 8.443, de 16 de julho de 1992, c/c o art. 259, inciso I, e 260, § 5º, do Regimento Interno, em considerar prejudicado, por perda do objeto, o exame de mérito do (s) ato (s) de admissão, em face do desligamento ou falecimento do (s) interessado (s) e pela ausência de proposta de ressarcimento de valores indevidamente recebidos, na forma prevista no art. 7º da Resolução/TCU 206/2007, de acordo com os pareceres emitidos nos autos.
1. Processo TC-Processo 010.919/2019-8 (ATOS DE ADMISSÃO) 
	1.1. Interessados: Michele Magnavita Filho (XXX.351.235-XX) ; Micheline Martiniano de Souza (XXX.320.554-XX) ; Micheline de Lisandra Santos Silva (XXX.554.535-XX) ; Mikaelle Karine Rodrigues de Macedo (XXX.357.341-XX) ; Milena dos Santos Pereira (XXX.523.562-XX) ; Milene Pereira Ventura (XXX.212.487-XX) ; Milvia Iaponira Vieira da Mata (XXX.357.825-XX) ; Miriam de Paula Amorim (XXX.621.198-XX) ; Misael dos Santos Silva (XXX.406.385-XX) ; Monalisa de Souza Lopes Damico dos Santos (XXX.180.927-XX) ; Monica Feliciana dos Reis (XXX.756.178-XX) ; Monica da Silva Mota (XXX.649.285-XX) ; Monica de Alcantara Silva (XXX.440.827-XX) ; Monique Frois Malaquias (XXX.054.392-XX) ; Murillo Tomacheski Junior (XXX.573.922-XX) ; Murilo Cunha da Silva (XXX.271.982-XX) ; Murilo Henrique Philadelpho (XXX.026.318-XX) ; Murilo da Campo (XXX.348.389-XX) ; Nabila Suely Souza Pereira (XXX.647.402-XX) ; Nadja Marciela Matias Guimaraes Portilho (XXX.441.981-XX) 
	1.2. Órgão/Entidade: Fundação Instituto Brasileiro de Geografia e Estatística
	1.3. Relator: Ministro-Substituto Augusto Sherman Cavalcanti
	1.4. Representante do Ministério Público: Procurador Sergio Ricardo Costa Caribé
	1.5. Unidade Técnica: Secretaria de Fiscalização de Pessoal (SEFIP) .
	1.6. Representação legal: não há.

Primeira Câmara

Michele Magnavita Filho (XXX.351.235-XX); Micheline Martiniano de Souza (XXX.320.554-XX); Micheline de Lisandra Santos Silva (XXX.554.535-XX); Mikaelle Karine Rodrigues de Macedo (XXX.357.341-XX); Milena dos Santos Pereira (XXX.523.562-XX); Milene Pereira Ventura (XXX.212.487-XX); Milvia Iaponira Vieira da Mata (XXX.357.825-XX); Miriam de Paula Amorim (XXX.621.198-XX); Misael dos Santos Silva (XXX.406.385-XX); Monalisa de Souza Lopes Damico dos Santos (XXX.180.927-XX); Monica Feliciana dos Reis (XXX.756.178-XX); Monica da Silva Mota (XXX.649.285-XX); Monica de Alcantara Silva (XXX.440.827-XX); Monique Frois Malaquias (XXX.054.392-XX); Murillo Tomacheski Junior (XXX.573.922-XX); Murilo Cunha da Silva (XXX.271.982-XX); Murilo Henrique Philadelpho (XXX.026.318-XX); Murilo da Campo (XXX.348.389-XX); Nabila Suely Souza Pereira (XXX.647.402-XX); Nadja Marciela Matias Guimaraes Portilho (XXX.441.981-XX)

AUGUSTO SHERMAN

não há.

Procurador Sergio Ricardo Costa Caribé

ATOS DE ADMISSÃO (ADS)

Secretaria de Fiscalização de Pessoal (SEFIP).